【裁判字號】    99,審訴,508
【裁判日期】    990811
【裁判案由】    違反槍砲彈藥刀械管制條例
【裁判全文】
臺灣士林地方法院刑事判決             99年度審訴字第508號
公  訴  人  臺灣士林地方法院檢察署檢察官
被      告  甲○○
指定辯護人  呂立彥  律師
上列被告因違反槍砲彈藥刀械管制條例案件，經檢察官提起公訴
（99年度偵字第7149號），本院判決如下：
    主  文
甲○○未經許可，寄藏可發射子彈具有殺傷力之改造手槍，累犯
，處有期徒刑參年貳月，併科罰金新臺幣伍萬元，罰金如易服勞
役以新臺幣壹仟元折算壹日。扣案仿FN廠半自動改造手槍壹枝（
含彈匣壹個，槍枝管制編號：0000000000號）及直徑約7mm 之非
制式子彈壹顆均沒收。
    事  實
一、甲○○前因販賣毒品案件，經臺灣高等法院以92年度上更一
    字第683 號判決撤銷原判決改判處有期徒刑3 年10月確定；
    復因竊盜、毒品、違反槍砲彈藥刀械管制條例等案件，經本
    院分別以90年度易字第450 號判決處有期徒刑7 月確定、以
    91年度簡字第241 號判決處有期徒刑4 月確定、以92年度士
    簡字第137 號判決處有期徒刑4 月確定，上開3 案件嗣經裁
    定應執行刑為有期徒刑1 年1 月確定，並與前開販賣毒品案
    件所處之刑接續執行，於民國96年1 月9 日縮短刑期假釋出
    監，假釋中付保護管束，於97年1 月2 日保護管束期滿未經
    撤銷假釋，視為執行完畢。詎其猶不知悔改，明知可發射子
    彈具有殺傷力之改造手槍及具有殺傷力之非制式子彈，均為
    槍砲彈藥刀械管制條例所管制之物品，未經許可，不得無故
    持有及寄藏，竟於99年1 月間某日，在臺北縣汐止市○○○
    路226 巷口，收受真實姓名年籍不詳綽號「阿都」之成年男
    子所交付之具有殺傷力仿FN廠半自動手槍換裝土造金屬槍管
    之改造手槍1 枝（含彈匣1 個，槍枝管制編號：0000000000
    號）、具有殺傷力直徑約7mm 之非制式子彈2 顆、直徑7.9m
    m 之非制式子彈1 顆及不具殺傷力之非制式子彈2 顆，作為
    出借電動開鎖器之擔保物後，置於其位於臺北縣汐止市○○
    ○路226 巷6 號7 樓住處房間之天花板上予以寄藏。嗣於99
    年5 月12日下午4 時許，經警持本院法官核發之搜索票至上
    址搜索，當場於房間天花板上，查獲扣得上開有殺傷力之改
    造手槍1 枝、非制式子彈3 顆（業經鑑定試射2 顆）及不具
    殺傷力之非制式子彈2 顆，始查悉上情。
二、案經臺北市政府警察局移送臺灣士林地方法院檢察署檢察官
    偵查起訴。
    理  由
壹、證據能力部分：
    按內政部警政署刑事警察局99年5 月26日刑鑑字第09900667
    36號槍彈鑑驗書固屬被告以外之人於審判外之書面陳述，惟
    上開鑑驗書係內政部警政署刑事警察局實施鑑定之人員依專
    業知識經驗就送鑑事項，於例行之公務中，機械性陳述其判
    斷意見，記載於鑑驗通知書上以為證明具有殺傷力之情形，
    且查無顯不可信之情況，是上開鑑定書之性質為公務員職務
    上製作之證明文書，依刑事訴訟法第159 條之4 第1 款規定
    ，自有證據能力。
貳、實體部分：
一、上揭犯罪事實，業據被告甲○○迭於警詢、檢察官偵查中及
    本院準備程序期日、審理中坦承不諱（參見偵查卷第14頁至
    第21頁、第68頁至第70頁、本院卷第22頁、第28頁至第30頁
    ），並有臺北市政府警察局刑事警察大隊現場蒐證照片2 張
    附卷（參見偵查卷第60頁）可稽，復有上開具有殺傷力仿FN
    廠半自動手槍換裝土造金屬槍管之改造手槍1 枝（含彈匣1
    個，槍枝管制編號：0000000000號）及具有殺傷力直徑約7m
    m 之非制式子彈2 顆、直徑7.9mm 之非制式子彈1 顆扣案可
    資佐證。又上開改造手槍及非制式子彈經送請內政部警政署
    刑事警察局以檢視法、性能檢驗法及試射法鑑驗後，結果略
    以：送鑑手槍1 枝（槍枝管制編號：0000000000號），認係
    改造手槍，由仿FN廠半自動手槍製造之槍枝，換裝土造金屬
    槍管而成，擊發功能正常，可供擊發適用子彈使用，認具殺
    傷力；送鑑子彈3 顆，認均係非制式子彈，2 顆由金屬彈殼
    組合直徑7.0 ±0.5mm 金屬彈頭而成，1 顆由金屬彈殼組合
    直徑7.9mm 金屬彈頭而成，各採樣1 顆試射，均可擊發，認
    均具殺傷力等情，有該局99年5 月26日刑鑑字第0990066736
    號鑑驗書1 份附卷（參見偵查卷第73頁至第74頁）可佐。從
    而，扣案上開改造手槍1 枝及非制式子彈3 顆均具有殺傷力
    ，應甚明確，是被告未經許可，寄藏具有殺傷力之改造手槍
    1 枝及非制式子彈3 顆之犯行洵堪認定，自應依法論科。
二、按寄藏與持有，均係將物置於自己實力支配之下，僅寄藏必
    先有他人之持有行為，而後始為之受寄代藏而已，故寄藏之
    受人委託代為保管，其保管之本身，亦屬持有，不過，此之
    持有係受寄之當然結果。槍砲彈藥刀械管制條例第8 條第4
    項及同條例第12條第4 項均係將「持有」與「寄藏」為分別
    之處罰規定，則單純之「持有」，固不包括「寄藏」，但「
    寄藏」之受人委託代為保管，其保管之本身所為之「持有」
    ，既係「寄藏」之當然結果，法律上自宜僅就「寄藏」行為
    為包括之評價，不應另就「持有」予以論罪（最高法院74年
    臺上字第3400號判例意旨參照）。是核被告甲○○所為，係
    犯槍砲彈藥刀械管制條例第8 條第4 項之未經許可寄藏可發
    射子彈具有殺傷力之改造手槍罪、同條例第12條第4 項之未
    經許可寄藏子彈罪。公訴人於起訴書中記載未經許可「持有
    」可發射子彈具有殺傷力之改造手槍罪，尚有誤會，應予更
    正。次按，未經許可寄藏槍、彈，其因寄藏而持有之繼續為
    行為之繼續，至持有行為終了時均論為一罪，不得割裂，則
    包括持有該槍、彈之行為，自亦為行為之繼續，其犯罪之完
    結須繼續至行為終了時為止，均只論為一罪而不得割裂。被
    告基於一個持有之犯意，以一持有行為同時觸犯前開2 罪名
    ，為想像競合犯，應依刑法第55條之規定，從一重之未經許
    可寄藏可發射子彈具有殺傷力之改造手槍罪處斷。又被告有
    上述所載犯罪科刑及執行情形，此有臺灣高等法院被告前案
    紀錄表1 份附卷可佐，其於前案有期徒刑執行完畢後，5 年
    以內故意再犯本件有期徒刑以上之罪，為累犯，應依法加重
    其刑。再按槍砲彈藥刀械管制條例第18條第4 項前段規定：
    「犯本條例之罪，於偵查或審判中自白，並供述全部槍砲、
    彈藥、刀械之來源及去向，因而查獲或因而防止重大危害治
    安事件之發生者，減輕或免除其刑。」依其犯罪形態，倘該
    槍砲、彈藥、刀械已經移轉持有，兼有來源及去向者，固應
    供述全部之來源及去向，始符合上開規定。但其犯罪行為，
    僅有來源而無去向，或僅有去向而無來源者，祇要供述全部
    來源，或全部去向，因而查獲或因而防止重大危害治安事件
    之發生時，即符合減輕或免除其刑之規定，並非謂該犯罪行
    為，必須兼有來源及去向，始有該條項之適用（最高法院95
    年度臺上字第5130號判決意旨參照）。查本件被告持有、寄
    藏槍彈經警查獲後，雖於檢察官偵查及本院準備程序期日、
    審理中均自白犯罪，並供出上開改造手槍及非制式子彈來源
    為綽號「阿都」之成年男子，惟該男子之真實姓名年籍均不
    詳，且是否確有其人尚無證據證明，被告雖已供述上開槍彈
    之全部來源，然檢警並未因此查獲，自不符合前開自白減免
    其刑之規定，附此敘明。爰審酌被告因一時輕率失慮，竟無
    視於法律之禁止，於收取他人交付之上開具有殺傷力之改造
    手槍及非制式子彈後予以寄藏，對於人身安全、社會治安具
    有相當程度之潛在危險，惟念其犯後始終坦承犯行，態度尚
    稱良好，且收受槍彈後並未持以作為不法使用，亦未出借予
    他人實施犯罪行為，雖其寄藏槍彈之行為對於社會秩序有所
    危害，然其情節並非重大，兼衡其犯罪之動機、目的、手段
    、寄藏槍彈之時間長短，及其品行、智識程度、家庭生活狀
    況等一切情狀，量處如主文所示之刑，並就罰金部分諭知易
    服勞役之折算標準，以示儆懲。
三、扣案具有殺傷力之仿FN廠半自動手槍換裝土造金屬槍管之改
    造手槍1 枝（含彈匣1 個，槍枝管制編號：0000000000號）
    及直徑約7mm 之非制式子彈1 顆均為違禁物，應依刑法第38
    條第1 項第1 款規定宣告沒收。至於上開業經試射直徑約7m
    m 及直徑7.9mm 之非制式子彈各1 顆，均因試射後之子彈已
    不具有子彈之完整結構，且已失去其效能，而不具殺傷力，
    當非違禁物，爰不併予宣告沒收。另其他扣案之直徑約6mm
    之非制式子彈2 顆，經送驗採樣1 顆試射，無法擊發，認不
    具殺傷力，有上開內政部警政署刑事警察局99年5 月26日刑
    鑑字第0990066736號鑑驗書1 份附卷可考，既非違禁物，且
    均與本案無關，故不另為沒收之諭知，併此敘明。
據上論斷，應依刑事訴訟法第299 條第1 項前段，槍砲彈藥刀械
管制條例第8 條第4 項、第12條第4 項，刑法第11條前段、第55
條、第47條第1 項、第42條第3 項、第38條第1 項第1 款，判決
如主文。
本案經檢察官彭康凡到庭執行職務。
中    華    民    國    99    年    8     月    11    日
                  刑事第一庭審判長法  官  雷雯華
                                  法  官  吳祚丞
                                  法  官  王沛雷
以上正本證明與原本無異。
如不服本判決應於收受判決後10日內向本院提出上訴書狀，並應
敘述具體理由；其未敘述上訴理由者，應於上訴期間屆滿後20日
內向本院補提理由書（均須按他造當事人之人數附繕本）「切勿
逕送上級法院」。
                                  書記官  陳麗津
中    華    民    國    99    年    8     月    11    日
本案論罪科刑法條全文：
槍砲彈藥刀械管制條例第8 條4 項
未經許可，持有、寄藏或意圖販賣而陳列第1 項所列槍枝者，處
3 年以上10年以下有期徒刑，併科新臺幣700 萬元以下罰金。
槍砲彈藥刀械管制條例第12條第4 項
未經許可，持有、寄藏或意圖販賣而陳列子彈者，處5 年以下有
期徒刑，併科新臺幣300 萬元以下罰金。

司法院資訊處製作；財團法人民間司法改革基金會備份。
